臺灣高等法院臺中分院刑事裁定
110年度聲再字第363號
再審聲請人  
即受判決人  甲○○


代  理  人  張藝騰律師
上列聲請人因妨害性自主案件，對於本院110年度侵上訴字第15
號中華民國110年3月31日確定判決（第一審案號：臺灣臺中地方
法院108年度侵訴字第176號；起訴案號：臺灣臺中地方檢察署10
8年度偵緝字第1622號），聲請再審，本院裁定如下：
    主  文
再審及停止刑罰執行之聲請均駁回。 
    理  由
一、再審聲請人即受判決人甲○○（下稱聲請人）聲請意旨略以
    （以下參本院卷附「刑事再審暨停止執行聲請狀」、「民國
    111年1月11日訊問筆錄」）：
  ㈠被害人甲女指述與客觀證據不相吻合，且前後指述相互矛盾
    ，應不足採：⑴甲女稱：「我不知道他的名字，只知道他的
    生日是83年次1月3日，住在大雅，其餘並不清楚。」、「我
    們只是普通朋友，大約四、五年前在網路（交友軟體，具體
    不記得）上認識」。惟查聲請人與甲女之對話紀錄，4月16
    日起兩人即有密集聊天紀錄，且聲請人暱稱為「JiaChuen C
    ai」，即聲請人姓名之音譯。況甲女自稱兩人是普通朋友，
    甚至在108年4月17日凌晨3點多，由甲女提出聲請人到逢甲
    路和西屯路的便利超商見面。甲女身為成年女性，豈會在凌
    晨三點與連名字都不知道的男子相約？再者甲女既知道聲請
    人生日以及住在大雅，卻稱不知聲請人姓名，顯與一般常情
    有違。甲女稱其與聲請人是網友，實際上，甲女與聲請人係
    男女朋友，因為細故分手，因此懷疑此為甲女誣指本件強制
    性交之原因。⑵甲女稱：「後來感覺他睡著了，我搖醒他叫
    他去房間睡覺，他就叫我跟他一起進去，我就站在他的房間
    門口跟他說「你睡就好了」，當時房間的燈是關著的和窗簾
    也拉上他就直接強拉著我的手，將我甩到床上，我有一直掙
    扎，他就一直抱住我的腰，強吻我。我有拒絕他，也很生氣
    ，所以我就咬他的舌頭跟下嘴唇（沒有流血），但是他一直
    說很痛，我還去倒水給他喝，想要藉機打開門跑出去，好幾
    次我跑到客廳，他就跑過來把我環腰抱我進他的房間；有次
    我還跑到對面的單人房，他就說「那我們就在這個房間」，
    因為我想要再出去，所以我跟他說那我們回你的房間，想要
    藉機跑走；甚至我還問他要不要脫褲子，趁他脫到一半的時
    候跑出去，他又把我拉回來。」甲女上開兩種陳述，已有明
    顯矛盾之處，衡諸常情，豈可能一邊表示順從，假藉倒水、
    要求脱褲子等機會趁隙逃離，又一邊表示抵抗，而有掙扎等
    行為？是甲女稱聲請人有違反其意願而強制性交乙節，顯然
    與事實不符。⑶甲女雖稱其面對男性、陌生人都會害怕，但
    卻未尋求心理治療，顯悖於一般常理。⑷甲女一再稱遭拉扯
    、甩到床上、遭聲請人用手及肩膀壓制，且甲女有踢、打、
    咬等激烈抵抗。然經勘驗甲女所穿衣物，均無遭撕毁等痕跡
    ，且依108年度偵字第14335號不公開資料卷第5、7頁驗傷診
    斷證明書，均載明無明顯外傷，僅於陰部6點鐘位置，有小
    瘀青點，被害人外觀精神正常等語，顯見被害人甲女身上均
    無明顯外傷。衡諸常情，激烈抵抗過程中容易受傷，可能是
    指甲抓傷、壓制造成瘀青等，甲女既辯稱遭拉扯、甩、壓制
    等情，竟毫無任何傷勢，顯見甲女所述與客觀事證不符。
　㈡證人乙女指述前後矛盾，且與被害人甲女證詞牴觸，應不足
    採：⑴原審卷第51至54頁報案紀錄單。報案人蔡女（即乙女
    ）於108年4月17日上午6點42分報案，案件描述係「甲女傳
    簡訊稱被人限制行動在房間内，請警協助」；後又於7點3分
    ，蔡女再度報案稱「報案人稱他朋友甲女遭男友控制在此地
    性侵、傳line給他、要報案人替他報案」。則短短21分鐘，
    報案人蔡女（即乙女）即有兩套說詞，倘若被害人甲女真的
    遭性侵，證人乙女應無隱匿報案事由之必要，則為何一開始
    稱限制自由，後又改稱係性侵？⑵其次就109年7月9日審判筆
    錄，甲女稱：「（問：你在跟你朋友求救的時候，有提到你
    跟被告的關係？）答：我朋友大概知道。（問：你朋友認為
    你跟被告是何關係？）答：就一般朋友。(問：你朋友會誤
    認他是你的男朋友？）答：不會，絕對不會。」亦可對比出
    證人乙女與被害人甲女陳述相互矛盾，故證人乙女陳述之真
    實性，顯屬可疑。
　㈢依據被害人甲女部分指述，與聲請人陳述相符，再參酌客觀
    證據，足認聲請人並無違反甲女意願而發生性行為：⑴108年
    4月17日甲女警詢筆錄，甲女供述如下：①甲女稱：「當時房
    間的燈是關著的和窗簾也拉上他就直接強拉著我的手，將我
    甩到床上，我有一直掙扎，他就一直抱住我的腰，強吻我。
    我有拒絕他，也很生氣，所以我就咬他的舌頭跟下嘴唇(沒
    有流血），但是他一直說很痛，我還去倒水給他喝，想要藉
    機打開門跑出去，好幾次我跑到客廳，他就跑過來把我環腰
    抱我進他的房間；有次我還跑到對面的單人房，他就說「那
    我們就在這個房間」，因為我想要再出去，所以我跟他說那
    我們回你的房間，想要藉機跑走；其至我還問他要不要脫褲
    子，趁他脫到一半的時候跑出去，他又把我拉回來。」②甲
    女稱：「我只想要去洗澡，因為浴室在他的房間對面，所以
    我將衣服跟手機拿著就到對面的浴室去沖洗下體，洗完之後
    我跑到單人房將房間門反鎖，然後他有敲門叫我開門，我跟
    他說我頭很暈可以讓我好好休息嗎？他就回他的房間睡覺。
    我在房間内我就用手機傳Line訊息給我的朋友，朋友幫我報
    案，我就在房間内一直等到警察打電話給我，警察問我地址
    ，我跟他說我出去看一下，我就試著打開公寓大門，因為我
    沒有電梯的感應卡所以我自己走安全樓梯，從13樓下到1樓
    去找警察，途中我猜測因為他睡著所以沒有追過來。」③甲
    女稱：加害人沒有攜帶面罩、口罩、手套；無其他共犯；侵
    害前後皆未控制行動；加害人亦未強迫甲女沖洗身體或以衛
    生紙擦拭。⑵甲女有倒水、咬嘴唇、叫聲請人脫褲子等親密
    舉止，有甲女上開陳述可據，且與聲請人警詢筆錄相符，至
    於甲女其餘表示遭壓制、抵抗等情之所以不可採巳如前述。
    其次自甲女陳述可知，兩人於發生性行為後，聲請人放任甲
    女攜帶手機、洗澡、到其他房間休息，且早上時亦任由甲女
    離去，並未有限制自由，均足表明聲請人之心理狀態並沒有
    要違反甲女意願的意思。倘若聲請人真的違反甲女意願而為
    性行為，聲請人又豈會如此防備鬆散？且參酌其餘客觀事證
    ，經勘驗甲女所穿衣物，均無遭撕毁等痕跡，且依108年度
    偵字第14335號不公開資料卷第5、7頁驗傷診斷證明書，均
    載明無明顯外傷，僅於陰部6點鐘位置，有小瘀青點，被害
    人外觀精神正常等語。更足證聲請人從未使用強制外力或脅
    迫甲女為違反意願之事。
　㈣聲請調查證據：⑴請求對聲請人進行測謊。待證事實：聲請人
    與被害人發生之性行為係雙方合意。⑵聲請再行傳喚甲女及
    勘驗甲女之身高體重。待證事實：被害人甲女之體型，聲請
    人無法將其甩到床上。
　㈤綜上所述，聲請人因發現上述確實之新證據，經單獨或與先
    前之證據綜合判斷，足認受有罪判決之聲請人應受無罪判決
    ，爰依刑事訴訟法第420條第1項第6款、第3項之規定聲請再
    審，並依同法第435條第2項之規定裁定停止刑罰之執行等語
    。
二、按再審制度，係為發現確實之事實真相，以實現公平正義
    ，而於案件判決確定之後，另設救濟之特別管道，重在糾正
    原確定判決所認定之事實錯誤，但因為防止他人出於惡意或
    其他目的，利用此方式延宕訴訟，有害判決之安定性，故立
    有嚴格之條件限制。而刑事訴訟法第420條第1項第6款原規
    定：「因發現確實之新證據，足認受有罪判決之人應受無罪
    、免訴、免刑或輕於原判決所認罪名之判決者」，作為得聲
    請再審原因之一項類型，司法實務上認為該證據，必須兼具
    新穎性（又稱新規性或嶄新性）及明確性（又稱確實性）二
    種要件，始克相當。嗣於104年4月2日，該條款經修正為「
    因發現新事實或新證據，單獨或與先前之證據綜合判斷，足
    認受有罪判決之人應受無罪、免訴、免刑或輕於原判決所認
    罪名之判決者。」並增定第3項為：「第1項第6款之新事實
    或新證據，指判決確定前已存在或成立而未及調查斟酌，及
    判決確定後始存在或成立之事實、證據。」放寬其條件限制
    ，承認「罪證有疑、利歸被告」原則，並非祇存在法院一般
    審判之中，而於判決確定後之聲請再審，仍有適用，不再刻
    意要求受判決人（被告）與事證間關係之新穎性，而應著重
    於事證和法院間之關係，亦即祇要事證具有明確性，不管其
    出現係在判決確定之前或之後，亦無論係單獨（例如不在場
    證明、頂替證據、新鑑定報告或方法），或結合先前已經存
    在卷內之各項證據資料，予以綜合判斷，若因此能產生合理
    之懷疑，而有足以推翻原確定判決所認事實之蓋然性，即已
    該當。申言之，各項新、舊證據綜合判斷結果，不以獲致原
    確定判決所認定之犯罪事實，應是不存在或較輕微之確實心
    證為必要，而僅以基於合理、正當之理由，懷疑原已確認之
    犯罪事實並不實在，可能影響判決之結果或本旨為已足。縱
    然如此，不必至鐵定翻案、毫無疑問之程度；但反面言之，
    倘無法產生合理懷疑，不足以動搖原確定判決所認定之事實
    者，仍非法之所許。至於事證是否符合明確性之法定要件，
    其認定當受客觀存在之經驗法則、論理法則所支配。從而，
    聲請人依憑其片面、主觀所主張之證據，無論新、舊、單獨
    或結合其他卷存證據觀察，綜合判斷之評價結果，如客觀上
    尚難認為足以動搖第二審確定判決所認定之事實者，同無准
    許再審之餘地（最高法院104年度台抗字第125號刑事裁定意
    旨參照）。又依刑事訴訟法第429條之3規定聲請再審得同時
    釋明其事由聲請調查證據，乃指依該證據之內容形式上觀察
    ，無顯然之瑕疵，可以認為符合所聲請再審之事由，惟若無
    法院協助，一般私人甚難取得者而言。倘從形式上觀之，已
    難認符合所聲請再審之事由，縱屬一般人甚難取得之證據，
    亦非該條項所規定應為調查之證據。此與於刑事審判程序，
    當事人為促使法院發現真實，得就任何與待證事實有關之事
    項，聲請調查證據，且法院除有同法第163條之2第2項各款
    所示情形外，皆應予調查之境況，截然不同（最高法院110
    年度台抗字第1069號裁定意旨參照）。
三、經查：
(一)聲請人前因妨害性自主案件，不服臺灣臺中地方法院108年
    度侵訴字第176號判決提起上訴，由本院以110年度侵上訴字
    第15號判決駁回上訴。聲請人不服，復提起第三審上訴，嗣
    經最高法院110年度台上字第5336號判決駁回上訴，全案遂
    告確定，此有聲請意旨所提之聲證1、2、3（即本案歷審判
    決繕本）在卷可稽。本件聲請人對於原確定判決聲請再審，
    依刑事訴訟法第426條第3項規定，本院自屬再審之管轄法院
    ，合先敘明。
(二)原確定判決係綜合聲請人之部分供述、被害人甲女於偵訊及
    第一審之證述，證人即甲女友人代號AB000-A108096A（下稱
    乙女）於第一審之證述、內政部警政署刑事警察局鑑定書、
    驗傷診斷證明書、甲女與乙女間之LINE對話紀錄、聲請人與
    甲女間之Messenger對話紀錄、第一審及原審勘驗筆錄、案
    發地點大樓監視器（地下室及電梯）錄影畫面截圖等證據資
    料，資以論斷聲請人強制性交犯行明確，其理由敘明：⑴依
    甲女之偵訊及第一審證述，可知甲女係因地下停車場悶熱，
    始跟著聲請人上樓，甲女拒絕與聲請人一同進房間後，聲請
    人強行將甲女拉至房間內、甩至床上並強吻，甲女咬聲請人
    之嘴唇、舌頭，又以幫聲請人倒水、要求聲請人脫下褲子等
    ，乃為伺機逃離房間之舉，然均遭上訴人拉回，聲請人又不
    顧甲女「我不要、求求你」及腳踢表示拒絕之意，強行以肩
    膀、雙手壓制甲女身體，而以手指及性器官插入甲女之性器
    官。甲女所供並無重大歧異。⑵依證人乙女之證述，可知甲
    女於案發前曾提過對聲請人反感，聲請人於案發當日不斷傳
    送簡訊邀約甲女外出，案發後甲女傳訊息告知遭聲請人強迫
    為性行為，及案發後甲女出現焦慮不安、沒安全感之心理反
    應，與甲女指述之情節互核相符，並有如原判決附表所載甲
    女與乙女間之LINE對話紀錄可證，足資作為甲女上開證述之
    補強證據。是原確定判決已本於事實審法院職權而綜合歸納
    、分析予以判斷後，於理由內詳為說明認定所憑之依據與得
    心證之理由，其所為論斷說明與卷內訴訟資料俱無不合，並
    無違背一般經驗法則及論理法則之情事。
(三)綜觀聲請意旨㈠、㈢所述，聲請人無非係主張：⑴聲請人與甲
    女並非網友，而係男女朋友關係；⑵本件性行為時，甲女輕
    咬聲請人嘴唇並詢問被告是否要喝水，且主動要求聲請人將
    褲子脫下，可見兩人有性交之合意；⑶兩人於發生性行為後
    ，聲請人放任甲女攜帶手機、自行沖澡，且早上時亦任由甲
    女離去，並未有限制自由，均足表明聲請人並沒有要違反甲
    女意願的意思；⑷勘驗甲女當日所穿衣物，並無遭拉扯、撕
    毀等痕跡，甲女之體型顯較聲請人有優勢，聲請人不可能將
    甲女拉進房間、甩到床上，顯見甲女稱有激烈抵抗係不可採
    ；⑸甲女案發後之驗傷診斷證明書內亦並無何傷勢，僅於陰
    部6點鐘位置，有小瘀青點，足證聲請人從未使用強制外力
    或脅迫甲女為違反意願之事云云。惟關於聲請人上開之爭辯
    ，何以不可採之理由，原確定判決於判決理由欄貳、一、㈤
    業已詳予說明：「甲女於前開歷次證述均否認與被告為男女
    朋友。又觀諸被告與甲女之Messenger對話訊息截圖內容，
    被告於短短數日內，不斷積極主動傳送訊息予甲女，一再對
    甲女表達好感、想要見面之意，而甲女則陸續對被告傳送『
    關你屁事』、『對小屁孩的亂槍打鳥沒興趣』、『已經打擾我了
    』、『（妳很反感是嗎？）是』、『再這樣子我就直接封鎖了』
    、『你不要那麼無聊好嗎』等訊息內容，足認案發當日甲女對
    於被告表示好感、有追求之意之簡訊，已明確表達拒絕、反
    感之意；且於前開對話內容中，亦完全無法看出兩人曾為男
    女朋友關係之任何跡象或對話，顯見被告辯稱其與甲女曾為
    男女朋友乙節，並非事實，…，亦堪認甲女前開指稱其於案
    發時有明確向被告表示其不願與之發生性行為等語，並非虛
    妄。」、「甲女係因被告強行將其拉至房間內甩至床上並強
    吻，始咬被告之嘴唇、舌頭，且以幫被告倒水、要求被告先
    脫下其褲子等為藉口欲逃離房間等情，業據甲女分別於偵訊
    及原審審理時證述在卷。辯護意旨僅針對部分證詞逕自解釋
    為甲女有性交之合意，顯有誤會。」、「據甲女於偵訊及原
    審審理所述，並未證述被告有因強行拉住甲女之手，將甲女
    拉至臥室房間內甩至床上，致使其衣物留下明顯痕跡或破損
    之情事，且上開『強行拉住甲女之手，將甲女拉至臥室房間
    內甩至床上』等強制行為，亦非必然留下明顯痕跡或衣物破
    損之結果。再甲女之身形雖較被告豐腴，然被告之身高仍高
    於甲女等情，業經本院於審理時勘驗卷附光碟擷取照片無誤
    。由此可知甲女之體型亦未顯然較被告有優勢。復參以被告
    為成年男性、年齡亦較甲女為輕，甲女於偵訊及原審審理時
    證稱遭被告強拉而無法掙脫等情，實無違於論理法則。」、
    「甲女於案發後接受醫師檢查結果，其陰部6點鐘有小瘀青
    點等情，足認甲女確因被告之性交行為而有輕微受傷之情形
    。況依甲女於偵查及原審之證述內容，被告亦僅係將甲女拉
    進房間及壓制甲女，並未動手毆打甲女，是甲女其他身體部
    位並無受傷之痕跡，亦不違背經驗法則。」（見原確定判決
    第13至17頁）。至聲請意旨稱兩人於發生性行為後，聲請人
    放任甲女攜帶手機、自行沖澡，任由甲女離去，並未有限制
    自由，均足表明聲請人並沒有要違反甲女意願的意思云云，
    然縱使聲請人於犯行後未有上述限制甲女自由之舉動，亦非
    當然得據以推論係與甲女合意性交。聲請人持上開情詞置辯
    ，乃純就原確定判決證據取捨及證明力判斷之職權行使之事
    項再行爭執，僅係對此持相異評價，自不能以此為由聲請再
    審。
(四)聲請意旨㈡，聲請人主張證人乙女報案時之指述前後矛盾，
    且與被害人甲女證詞牴觸，故證人乙女陳述之真實性，顯屬
    可疑云云。惟查聲請人主張證人乙女報案時之指述前後矛盾
    云云，關於此部分之爭辯，原確定判決於判決理由欄貳、一
    、㈤ 1.業已說明：「至卷附『台中市清水分局大秀派出所110
    報案紀錄單』就乙女於108年4月17日上午6時42分許報案時之
    『案件描述』雖記載：『甲女傳簡訊稱被人限制行動在房間內
    ，請警協助』等語；於7時3分許報案時之案件描述則記載：『
    報案人稱他朋友甲女遭『男友』控制在此地性侵、傳line給他
    、要報案人替他報案』等語，兩者雖有歧異，然乙女於原審
    審理時就上開歧異，已明確證述：當時知道甲女有危險，想
    要趕快報警救甲女，已經忘記當時正確的講法，且報警的時
    候並沒有提到甲女是被『男友』控制性侵的話，至於有沒有提
    到『男性友人』已經忘記等語。是自難以受理報案人曾記載『
    男友』等文字，即逕認乙女主觀上認為被告為甲女之男友，
    並進而推論甲女與被告於案發時為男女朋友關係。況本件無
    論雙方關係如何，亦非當然得認甲女當日有與被告發生性行
    為之意願甚明；....是以，辯護意旨稱被告與甲女前為男女
    朋友關係、被告與甲女為本案性交行為並未違反甲女意願等
    語，顯係被告片面說詞，與卷內事證不符，並不足採。」（
    見原確定判決第13至14頁）；可見原確定判決已審酌證人乙
    女報案時上開矛盾陳述，然仍認定甲女與聲請人並非男女朋
    友關係。另聲請人主張證人乙女指述與被害人甲女證詞牴觸
    云云，惟原確定判決亦就此部分之爭辯，於判決理由欄貳、
    一、㈣ 1.詳以說明：「證人乙女於原審109年10月22日審理
    程序時證述略以：…我有報兩次案，因為我第一次打錯打到
    消防局，第二次才成功打電話給警局。我不知道甲女跟被告
    的關係，但他們絕對沒有親密關係，因為甲女那時有另一個
    喜歡的對象，不是被告。因為我跟甲女感情好，她有跟我提
    過被告，甲女跟被告完全沒有感情的關係，沒有交往，是反
    感的對象。」（見原確定判決第10至11頁），依證人乙女之
    證述，可知甲女與聲請人非男女朋友關係，此亦與甲女之陳
    述相符，並無矛盾歧異之處。聲請意旨主張乙女之指述與甲
    女之證詞抵觸云云，顯不可採。聲請人持上開情詞置辯，顯
    然置原確定判決明確論斷之事項於不顧，徒憑自己之說詞，
    重為事實之爭執，所陳係對原確定判決認定不利於己之事實
    ，片面為個人意見之取捨，及單憑己意所為之相反評價或質
    疑，以圖證明其於原審法院所為有利之主張為真實，並非提
    出具體確實之新證據以供審酌，自與上開聲請再審規定之要
    件不符。
(五)聲請意旨㈣請求對聲請人進行測謊鑑定，以證明聲請人與被
    害人甲女發生合意性交行為。然測謊鑑定之受測對象為人，
    係以一般人在說謊時，會產生遲疑、緊張、恐懼、不安等心
    理波動現象，透過科學方法，由鑑定人利用測謊儀器，將受
    測人之上開情緒波動反應情形加以紀錄，用以分析判斷受測
    者之供述，是否違反其內心之真意。故測謊鑑定於施測時，
    受測人之生理、心理及情緒等狀態在不同時間即不可能完全
    相同，此與指紋比對、毒品鑑驗等科學鑑識技術，可藉由一
    再檢驗而獲得相同結果之「再現性」，而可做為審判上之證
    據者不同，故迄今仍難單藉測謊即可獲得待證事實之確信，
    縱可做為偵查之手段，以排除或指出偵查之方向，然在審判
    上，尚無法僅憑測謊結果做為認定有無犯罪事實之基礎。本
    案聲請人所為強制性交犯行，業據原確定判決本於職權裁量
    之事項，綜合卷內相關事證為判斷認定屬實，已詳述如前，
    則毋論聲請人測謊結果如何，揆諸前開說明，亦無從取代原
    確定判決依調查證據結果明白論斷之事實，是縱就再審聲請
    人聲請測謊之結果，或與先前之證據綜合判斷，自形式上觀
    察，此部分尚不足以動搖原確定判決事實之認定，而對再審
    聲請人為更有利之判決，核與刑事訴訟法第420條第1項第6
    款新證據所須具備之「確實性」要件亦屬有間，自不得以聲
    請人要求作測謊，而再開審判程序。另聲請意旨聲請傳喚甲
    女並勘驗甲女之身高體重，以證明被害人甲女之體型，聲請
    人無法將其甩到床上。惟原確定判決已於審理時勘驗卷附光
    碟擷取照片，並已敘明聲請人關於此部分之主張何以不可採
    之理由（見原確定判決第16頁），是聲請人此部分之聲請，
    不具嶄新性，於形式上觀察，客觀上亦顯不足以影響原確定
    判決認定之事實，本院自無依聲請再行傳喚甲女及勘驗甲女
    之身高體重而為證據調查之必要，併予敘明。
(六)據上，足見原確定判決顯然已就聲請人上開主張各節，詳加
    審酌論列，並綜合相關證人之證述及卷附相關物證加以調查
    ，本於自由心證予以取捨及判斷，據以認定聲請人之犯行明
    確，此觀諸原確定判決理由欄之論述自明，是本件並無足生
    影響於判決之重要證據漏未審酌之情。況且聲請人亦曾執前
    開聲請意旨所載之理由向最高法院提起上訴，指摘原審確定
    判決有違背證據法則之違誤云云，惟已經最高法院以所持理
    由係對原審採證認事之職權行使，持憑己見，任意指摘，或
    再為事實上之爭執，或就不影響判決結果之事項，執為指摘
    ，難認係上訴第三審之適法理由，而判決駁回上訴，有最高
    法院110年度台上字第5336號判決在卷可稽。是聲請人復執
    前詞以為再審理由而聲請本件再審，亦難認合於刑事訴訟法
    第420條第1項第6款、第3項所定之再審理由。
四、綜上所述，本件聲請再審意旨係就原確定判決依職權所為採
    證、認定事實等事項再為爭執，並針對卷內證據持與原確定
    判決持相異之評價，從形式上觀察，亦無顯然足以動搖原有
    罪之確定判決之情，難認與刑事訴訟法第420條第1項第6款
    之再審要件相合。本件再審之聲請為無理由，應予駁回。又
    本件再審之聲請既經本院裁定駁回，其停止刑罰執行之聲請
    亦失所附麗，應併予駁回之。
據上論斷，應依刑事訴訟法第434條第1項，裁定如主文。
中　　華　　民　　國　　111 　年　　1 　　月　　21　　日
            刑事第五庭    審判長法　官  鄭  永  玉
　　　　　　　　　　　　        法　官  卓  進  仕
　　　　　　　　　　　　　      法　官  許  文  碩  
以上正本證明與原本無異。
如不服本裁定，應於收受送達後10日內向本院提出抗告書狀（須
附繕本）。因疫情而遲誤不變期間，得向法院聲請回復原狀。

                                書記官  林  育  萱
　　　　　　　　　　　　　　　　
中　　華　　民　　國　　111 　年　　1 　　月　　21　　日